臺灣高雄地方法院刑事判決　　　　　　　　　　　　九十一年度易字第一九四四號
　　公　訴　人　臺灣高雄地方法院檢察署檢察官
　　被　　　告　乙○○
右列被告因竊盜案件，經檢察官提起公訴（九十一年度偵字第九二六七號），本院判
決如左：
    主  文
乙○○攜帶兇器竊盜，處有期徒刑陸月，如易科罰金，以參佰元折算壹日。
扣案魚口鉗壹支沒收。
    事  實
一、乙○○意圖為自己不法之所有，於民國九十一年四月二十五日十二時許，攜帶其
    所有客觀上具有危險性之兇器魚口鉗一支，趁坐落於高雄縣大寮鄉○○村○○○
    街十四號「大年木業工廠」之鐵門無法關閉之際，進入該工廠內竊得鋁條五十四
    條（約值新台幣【下同】四萬元）、電源開關六十八個（約值六萬八千元）及鐵
    條剪、活動扳手各一支，嗣於同日十四時四十分許，為該工廠負責人甲○○發現
    ，經報警處理，並當場扣得魚口鉗一支。
二、案經甲○○訴由高雄縣警察局林園分局報請高雄地方法院檢察署檢察官偵查起訴
    。
    理  由
一、訊據被告乙○○矢口否認有竊盜情事，辯稱：當時門是開的，看來荒廢已久，故
    伊在工廠內撿拾上開物品，欲變賣糊口，並非竊盜云云，惟查前開鋁條，尚完好
    如初，有現場照片在卷可證，且其價值約四萬元，而電源開關六十八個之價值約
    六萬八千元，業經甲○○於警訊時陳明在卷，另鐵條剪及活動扳手顯非不堪用，
    亦有照片一幀在卷可稽，且前開物品均置於上述工廠內，並非散落於路邊，縱令
    該工廠之鐵門無法關閉，亦難謂前開物品乃為無主物，故被告前揭辯稱，尚難為
    本院採信。此外，復有扣押物品清單、贓物認領收據各一紙及照片四幀在卷足參
    ，是本件被告竊盜犯行，洵堪認定。
二、按刑法第三百二十一條第一項第三款之攜帶兇器竊盜罪，係以行為人攜帶兇器竊
    盜為其加重條件，此所謂之兇器，其種類並無限制，凡客觀上足以對人之生命、
    身體、安全構成威脅，具有危險性之兇器均屬之，且祇須行竊時攜帶此種具有危
    險性之兇器為已足，並不以攜帶之初有行兇之意圖為必要，有最高法院七十九年
    臺上字第五二五三號判例意旨可資參照。查被告行竊時所攜帶之魚口鉗一支，為
  金屬材質、質地堅硬，有照片一幀為證，是該只魚口鉗客觀上自足以對人之生命
    、身體、安全構成威脅，應為兇器之一種，至為明確。核被告所為，係犯刑法第
    三百二十一條第一項第三款之攜帶兇器竊盜罪。爰審酌被告乃因欲變賣竊得之物
    品糊口，且所竊得之財物復因放置於無法關閉之工廠內，易引人貪念，又其所生
    之危害非鉅，犯罪情節尚屬輕微等一切情狀，量處如主文所示之刑，並諭知易科
    罰金之折算標準。扣案之魚口鉗一支，係供犯罪所用之物，且為被告所有，業據
    被告於本院審理時供述明確，爰依刑法第三十八條第一項第二款之規定沒收之。
    另扣案之鐵條剪及活動扳手各一支，業經被告陳明係在該工廠「拾得」，非其所
    有，自不得諭知沒收，併此敘明。
三、據上論斷，應依刑事訴訟法第二百九十九條第一項前段，刑法第三百二十一條第
    一項第三款、第三十八條第一項第二款、第四十一條第一項，罰金罰鍰提高標準
    條例第二條，判決如主文。
中      華      民      國      九十一      年    九    月      三十    日
                                  臺灣高雄地方法院刑事第三庭
                                      法  官    吳為平
右正本證明與原本無異。
如不服本判決，應於判決送達後十日內，向本院提出上訴狀。
                                      書記官    曾秀鳳
中      華      民      國      九十一      年    十    月        二    日
